# Anna Vidal Tur

Desarrolladora backend

## Sobre mí

Empecé estudiando Ingeniería Electrónica y encontré mi verdadera vocación en la informática, por eso enfoqué mi formación y experiencia en el sector.

Estoy especializada en back, aunque también me siento cómoda en front. Aprendo nuevas tecnologías de forma continua, ya sea en el trabajo o autodidacta.

Me considero una persona resolutiva, me gusta aportar mis ideas y trabajar en equipo.

## **Idiomas**

- Español nativo
- Catalán nativo Nivell C1 JQCV
- Inglés intermedio Cambridge B1 British Council B2

# Voluntariado

- Mentora tecnológica en el programa Technovation Girls
- Apoyo en la protectora de animales de Gandia (SPAMA)

## Contacto

- 💡 C/Cuba 36, pta. 6 Valencia
- **628 55 44 77**
- annavidaltur@gmail.com
- /annavidaltur

# Experiencia laboral

### Desarrolladora backend

**SEAPort Solutions** 

04/2022 - actualidad

- Desarrollo de un sistema PortCDM para la optimización de las operaciones portuarias
- Conocimientos de mensajería en el estándar S211 y DCSA .NET, Entity Framework, API REST, Docker, PostgreSQL, Fiware

#### Desarrolladora full-stack

BSG Ingenieros, S.L.

10/2019 - 04/2022

- Mantenimiento de la red de calidad del aire (RVVCCA) de la GVA PHP 5-7 (framework OSCommerce), MySQL, CentOS, PuTTY, curl, fiware
- Construcción de la página web corporativa PHP 7, MySQL, maquetación HTML, CSS, JavaScript
- Desarrollo de un servidor OPC UA Lenguaje C (librería open62541), CentOS, clientes OPC: Unified Automotion
- Implementación de una herramienta web de validación de datos PHP 5, MySQL, HTML, CSS, JavaScript, Charts.js
- Instalación y configuración del webmail SMEServer Koozali (CentOS) y personalización del webmail
- Mantenimiento del gestor medioambiental del Gobierno de Canarias Java, PostgreSQL, Debian
- Trabajo Final de Máster: Propuesta y aplicación de una estrategia de optimización de la calidad y el posicionamiento de un sitio web

#### Desarrolladora web

Becaria en TPC Match Point

07/2019 - 10/2019

- Corrección de incidencias y desarrollo de nuevas funcionalidades Java, Microsoft SQL, jQuery, Git

#### Auxiliar administrativo

Fundación Servipoli

09/2018 - 06/2019

- Mantenimiento de la base de datos Access del catálogo del Área de Actividades Culturales de la Universitat Politècnica de València

## Desarrolladora backend

Becaria en Stadler Rail

12/2017 - 07/2018

- Corrección de errores de una aplicación de escritorio C#, Microsoft SQL, Linux
- Trabajo Final de Grado: Desenvolupament d'un software de gestió de telemetria de dades de vehicles ferroviaris per a Stadler

## Formación

#### Máster en Gestión de la Información

Universitat Politècnica de València (ETSInf)

2018 - 2020

# Grado en Ingeniería Electrónica Industrial y Automática

Universitat Politècnica de València (ETSID)

2014 - 2018

# Conocimientos

#### Software skills

- Bash
- DevOps
- PuTTY
- Git, Github
- Photoshop
- Docker
- Docker Compose
- Migrations

#### **Backend**

- C#, .NET
- PHP 5 y 7
- MySQL/PSQL

## **Frameworks**

- Entity Framework
- Laravel 8

## Anteriormente he trabajado con:

Java, Python, R,

Metodologías

ágiles

Crystal Reports.